【裁判字號】    89,易,1583
【裁判日期】    900228
【裁判案由】    竊盜
【裁判全文】
臺灣屏東地方法院刑事判決                        八十九年度易字第一五八三號
    公  訴  人  臺灣屏東地方法院檢察署檢察官
    被      告  甲○○
右被告因竊盜案件，經檢察官提起公訴（八十九年度偵字第五四五八號），本院判決
如左：
     主  文
甲○○竊盜，處有期徒刑柒月。
     事  實
一、甲○○意圖為自己不法之所有，於民國八十六年一月二十六日，在屏東縣恆春鎮
    ○○路四巷三之一號，竊取張慧敏所有之車牌號碼ＸＩＶ－０５１號重型機車一
    部，得手後，留供己用。嗣於八十九年九月二十四日凌晨二時許，其騎乘上開機
    車搭載不知情之陳錦惠，行經屏東縣台二十六線屏鵝公路南下保力橋時，為警當
    場查獲。
二、案經屏東縣警察局恆春分局報告臺灣屏東地方法院檢察署檢察官偵查起訴。
     理  由
一、訊據被告甲○○固不否認於右揭時、地騎乘上開機車，而為警查獲之事實，惟矢
    口否認有竊盜犯行，辯稱：那輛機車是嚴振福在八十六年一月間騎去滿州鄉○○
    村○○路二十號我朋友家找我的，嚴振福騎來時就沒有掛車牌，後來他喝醉酒，
    我用我自己之機車送他回家，事後我曾叫嚴振福來牽車，但他都沒有來，直到嚴
    振福死亡，那輛車均一直放在公館路，三年來這是第一次使用，就被警方路檢查
    獲云云。經查：被告騎乘車牌號碼ＸＩＶ－０５１號機車，搭載陳錦惠並為警查
    獲等情，業據被告自承在卷，並經證人陳錦惠證述屬實，而上開機車為被害人張
    慧敏所有，於八十六年一月二十六日遭竊乙節，並據張慧敏之父張秀漢於警訊中
    指訴綦詳，復有機器腳踏車新領牌照登記書、贓物保領結各一紙及照片三張在卷
    為憑。至被告雖以前詞置辯，惟依被害人之父張秀漢所稱，機車遺失時尚有八成
    新，倘該機車確為嚴振福所騎來，嚴振福或其家人豈有理由任意將新車置放於被
    告處達二、三年之久，而未予聞問，況依被告所自承，該機車當時即未懸掛車牌
    ，則衡諸常情，被告又豈有未懷疑該機車之來源，而任由嚴振福將該機車棄置於
    上揭公館路二十號處所之理，是其所辯，顯與常情相違，此外，被告經送法務部
    調查局測謊鑑定，就 (一)其未偷機車，(二)扣案機車係嚴振福所留下等問題，
    測試結果均呈情緒波動反應，研判有說謊，有該局陸 (三)字第９０１３１８
    ００號鑑定通知書在卷可資參佐，按按測謊鑑定，係依一般人在說謊時，會產生
    遲疑、緊張、恐懼、不安等心理現象，乃以科學方法，由鑑定人利用測謊儀器，
    將受測者之上開情緒波動反應情形加以紀錄，用以判別受測者之供述是否真實。
    故測謊鑑定，倘鑑定人具備專業之知識技能，復事先獲得受測者之同意，所測試
    之問題及其方法具備專業可靠性時，該測謊結果，如就否認犯罪有不實之情緒波
    動反應，雖不得採為有罪判決之唯一證據，但非無證據能力，仍得供裁判之參佐
    ，最高法院八十八年度台上字第五○三八號判決可資參照。被告既同意由具備專
    業知識技能之法務部調查局人員為測謊鑑定，本院自得爰引上開鑑定結果為不利
    被告之認定。綜上，被告所辯均不足採信，本件事證已臻明確，被告犯行洵堪認
    定。
二、核被告所為，係犯刑法第三百二十條第一項之普通竊盜罪。爰審酌被告之品行，
    智識程度，竊取他人之機車，使用長達三年之久，所造成他人之損害，且犯後猶
    飾詞狡辯，毫無悔意等一切情狀，量處如主文所示之刑，以符法制。
據上論斷，應依刑事訴訟法第二百九十九條第一項前段、刑法第三百二十條第一項、
罰金罰鍰提高標準條例第一條前段，判決如主文。
本案經檢察官王光傑到庭執行職務
中      華      民      國      九十      年      二    月    二十八    日
                                      臺灣屏東地方法院刑事第一庭
                                          法  官   包梅真
右正本證明與原本無異。
對於本判決如有不服應於收受送達後十日內向本院提出上訴書狀上訴於台灣高等法院
高雄分院並按他造當事人之人數附具繕本。
                                          書記官   蔡進吉
中      華      民      國      九十      年      三    月      二      日
附錄法條：
刑法第三百二十條第一項
意圖為自己或第三人不法之所有，而竊取他人之動產者，為竊盜罪，處五
年以下有期徒刑、拘役或五百元以下罰金。


司法院資訊處製作；財團法人民間司法改革基金會備份。
